【裁判字號】    92,交聲,204
【裁判日期】    920430
【裁判案由】    違反道路交通管理處罰條例聲明異議
【裁判全文】
臺灣臺北地方法院交通事件裁定                    九十二年度交聲字第二四號
    異  議  人
    即受處分人  乙○○
    代  理  人  吳天賜
右列受處分人因違反道路交通管理處罰條例案件，對於台北市交通事件裁決所中華民
國九十二年一月八日所為之處分（北市裁三字第駕裁二二－Ｚ00000000號）
聲明異議，本院裁定如左：
    主  文
異議駁回。
    理  由
一、按汽車行駛高速公路，應依速限標誌指示，高速公路交通管制規則第五條第一項
    前段定有明文；又汽車行駛於高速公路，而不遵管制之規定者，處汽車駕駛人新
    台幣（以下同）三千元以上六千元以下罰鍰，道路交通管理處罰條例第三十三條
    第一項定有明文，而汽車駕駛人駕駛汽車違反道路交通管理處罰條例第三十三條
    規定者，除應依該條所規定之罰鍰處罰外，並予記違規點數一點，道路交通管理
    處罰條例第六十三條第一項第一款亦定有明文。
二、本件受處分人即異議人乙○○於民國九十一年七月十三日夜間九時十二分許，駕
    駛其所有車號ＣＰ－九三四０號自用小客車，沿國道三號道路即北部第二高速公
    路北向行駛，途經該路段北上十點九公里處，該處路段速限為時速九十公里，竟
    以一百三十一公里之速度超速行駛，而為舉發單位內政部警政署國道公路警察局
    任務編組第九警察隊甲○○○員警蔡志強、郭志義二人以裝置於警用巡邏車上之
    雷達測速器測得超速，駕駛警車尾隨受處分人攔停後，當場製單舉發受處分人「
    超速四十一公里」，嗣受處分人於舉發通知單上所載之應到案日期前向原處分機
    關台北市交通事件裁決所陳述不服舉發，經原處分機關函請舉發單位調查結果，
    仍認受處分人有前開違規行為，原處分機關乃依道路交通管理處罰條例第三十三
    條第一項、第六十三條第一項第一款之規定，於九十二年一月八日裁處受處分人
    罰鍰三千元，並記違規點數一點。
三、訊據受處分人乙○○委由代理人吳天賜到庭辯稱：實際上受處分人之車速只有時
    速九十公里云云。惟查，受處分人上開違規事實，業據證人蔡志強到庭結證「當
    地只有二線車道，外線車道有一台車以正常速度行駛，然後受處分人的車，從內
    線道高速駛過，警車內的雷達測速器測得他的車速是一百三十一公里，然後我們
    尾隨到安全地點攔車告發。」、「（有無可能當時很多車一起通過，而測到其他
    車的車速？）當時車流量很少。」、「（有無可能你們在尾隨的時候，追錯車子
    ？）我們有一直盯著這台車。」等語綦詳，衡諸受處分人代理人亦陳稱受處分人
    駕車行經違規地點時，確發現路邊停了一輛警車等情，證人蔡志強所述當時係以
    雷達測速器測得受處分人所駕駛車輛超速，始尾隨攔停舉發等情，自堪信為真正
    。受處分人空言辯稱當時車速只有時速九十公里云云，核係卸責之詞，不足採信
    。本件事證明確，受處分人之違規行為堪以認定。
四、綜上所述，受處分人確有在前揭時、地行駛於高速公路不遵管制之規定，未依速
    限標誌指示而超速行駛之違規行為，從而原處分機關依據道路交通管理處罰條例
    第三十三條第一項、第六十三條第一項第一款之規定，裁處異議人罰鍰三千元並
    記違規點數一點，核無違誤，受處分人之異議為無理由，應予駁回。
據上論斷，應依道路交通案件處理辦法第十九條，裁定如主文。
中      華      民      國      九十二    年      四    月      三十    日
                                          臺灣臺北地方法院交通法庭
                                                法  官  楊  代  華
右正本證明與原本無異。
如不服本裁定，應於裁定送達後五日內向本院提出抗告狀。
                                                書記官  廖  純  瑜
中      華      民      國      九十二    年      四    月      三十    日


司法院資訊處製作；財團法人民間司法改革基金會備份。
